【裁判字號】    92,易,2590
【裁判日期】    921210
【裁判案由】    傷害
【裁判全文】
臺灣板橋地方法院刑事判決                        九十二年度易字第二五九號
    公  訴  人  臺灣板橋地方法院檢察署檢察官
    被      告  丙○○○
    被      告  甲○
    被      告  乙○○
右列被告因傷害案件，經檢察官提起公訴（九十二年度偵字第一四四○七號），本院
判決如左：
    主  文
丙○○○、甲○共同傷害人之身體，各處拘役參拾日，如易科罰金，均以參佰元折算
壹日。
乙○○傷害人之身體，處拘役伍拾日，如易科罰金，以參佰元折算壹日。
    事  實
一、緣乙○○積欠丙○○○互助會款，嗣於民國九十二年六月十八日十八時許，在台
    北縣樹林市○○街一九八號即二人擺設之水果攤前，因丙○○○向乙○○索討會
    款未果而發生爭執，水果攤在場客人甲○見狀前往勸阻，詎丙○○○、甲○竟基
    於傷害之犯意聯絡，乙○○亦起傷害之犯意，丙○○○抓住乙○○之衣服，由甲
    ○毆打乙○○，乙○○同時出手與丙○○○、甲○互相毆打，致丙○○○受有雙
    側外耳挫傷併紅腫之傷害，乙○○受有右側大姆指基底部掌骨閉鎖性骨折、臉部
    挫傷併上唇及左側眼臉紅腫之傷害，甲○受有眼睛鈍傷之傷害。
二、案經黃菊珍、乙○○及甲○訴請台北縣政府警察局樹林分局報請臺灣板橋地方法
    院檢察署檢察官偵查起訴。
    理  由
一、訊據被告丙○○○、甲○均矢口否認涉有右開犯行，被告乙○○對右揭事實則坦
    承不諱，被告丙○○○辯稱：我只是跟乙○○要錢，是乙○○罵我、打我，我沒
    有打他，是他打我而自己受傷云云；被告甲○則辯稱：我只是叫乙○○不要對丙
    ○○○凶，他就打我，我沒有打他，他的傷是他用手打我眼睛自己造成的云云。
    惟查，
  (1)右揭被告丙○○○、乙○○、甲○互毆之事實，業據被告乙○○於警詢、偵訊、
    本院審理時均指述甚詳，核與被告丙○○○於偵訊中供稱：「當時乙○○打甲○
    時，我拉乙○○的衣服叫他不要打人」等語、於本院審理時供稱：「乙○○有打
    甲○」等語、被告甲○於本院審理時供稱：「乙○○有打丙○○○」等語相符。
    而被告丙○○○受有雙側外耳挫傷併紅腫之傷害，被告乙○○受有右側大姆指基
    底部掌骨閉鎖性骨折、臉部挫傷併上唇及左側眼臉紅腫之傷害及被告甲○受有眼
    睛鈍傷之傷害等情，並分別有仁愛醫院診斷證明書三紙、亞東紀念醫院診斷證明
    書一紙附卷可稽。
  (2)另被告甲○雖辯稱：「乙○○所受右側大姆指基底部掌骨閉鎖性骨折之傷害係乙
    ○○打我眼睛造成的」云云，惟此為被告乙○○所否認，並指稱：「伊的手是去
    擋而挫到受傷」等語。且能造成骨折傷害，勢必承受力量頗大之攻擊或碰觸，雖
    被告乙○○有出手毆打被告甲○之眼睛，造成甲○受有眼睛鈍傷之傷害，而被告
    甲○於本院審理時指稱：「伊眼睛看不到」，惟被告甲○並未提出證據方法以供
    調查，且被告甲○於警詢、偵訊時並未為此指述，其於警詢時並供稱：「伊當作
    眼睛受傷不嚴重所以沒有報案」等語，是以若被告乙○○毆打被告甲○之眼睛並
    造成自己受有右側大姆指基底部掌骨閉鎖性骨折，則被告甲○眼睛所受之傷害應
    不僅止於鈍傷，被告甲○前開所辯，尚難採信。
  (3)又參以被告丙○○○、甲○、乙○○所受之前開傷害，被告乙○○所受之傷害顯
    較被告丙○○○、甲○嚴重，若係被告乙○○一人分別毆打被告丙○○○、甲○
    ，應無自己受傷較重之可能，被告丙○○○、甲○有毆打被告乙○○之事實，足
    堪認定，縱被告丙○○○、甲○亦有遭被告乙○○毆打而受傷，然此亦無法卸免
    被告丙○○○、甲○傷害之罪責。綜上，被告丙○○○、甲○所辯，均不足採，
    本件事證明確，被告等傷害犯行，均堪認定。
二、核被告丙○○○、甲○、乙○○所為，均係犯刑法第二百七十七條第一項之普通
    傷害罪。被告丙○○○、甲○，就此犯行有犯意聯絡、行為分擔，為共同正犯，
    另被告乙○○分別與被告丙○○○、甲○互毆，然其毆打丙○○○、甲○二人之
    時間無法分其先後，應認其以一行為同時傷害被告丙○○○、甲○二人，為想像
    競合犯，依法從一重罪處斷。公訴人起訴漏未認定被告丙○○○、甲○有共犯關
    係及被告乙○○有以一行為同時傷害被告丙○○○、甲○之想像競合犯行，尚有
    未洽。爰審酌本件起因於被告乙○○積欠被告丙○○○會款竟拒絕還款及被告丙
    ○○○、甲○、乙○○均無不良素行、其犯罪動機、目的、手段、所生危害、被
    告三人所受傷害之程度、犯罪後之態度等一切情狀，分別量處如主文所示之刑，
    並均諭知易科罰金之折算標準，以資儆懲。
據上論斷，應依刑事訴訟法第二百九十九條第一項前段，刑法第二十八條、第二百七
十七條第一項、第五十五條、第四十一條第一項前段，罰金罰鍰提高標準條例第一條
前段、第二條，判決如主文。
本案經檢察官黃重鋼到庭執行職務。
中      華      民      國    九十二    年     十二     月      十      日
                            臺灣板橋地方法院刑事第十三庭
                                審判長法  官  王復生
                                      法  官  徐子涵
                                      法  官  陳明珠
右正本證明與原本無異
如不服本判決應於送達後十日內向本院提出上訴狀
                                      書記官  陳慧儷
中      華      民      國    九十二    年     十二     月十      日
附錄本案論罪科刑法條全文：
刑法第二百七十七條第一項：傷害人之身體或健康者，處三年以下有期徒刑、拘役或
                          一千元以下罰金。


司法院資訊處製作；財團法人民間司法改革基金會備份。
